【裁判字號】    91,易,1097
【裁判日期】    920430
【裁判案由】    詐欺
【裁判全文】
臺灣臺中地方法院刑事判決                        九十一年度易字第一九七號
    公  訴  人  臺灣臺中地方法院檢察署檢察官
    被      告  乙○○
                子○○
                癸○○
    右二人共同
    選任辯護人  洪錫欽律師
    被      告  丙○○
                戊○○
    選任辯護人  宋永祥律師
                陳芝荃律師
    被      告  庚○○
                辛○○
    選任辯護人  黃秀蘭律師
右列被告因詐欺案件，經檢察官提起公訴（八十九年度偵字第一九四五五號），本院
判決如左：
    主  文
乙○○、子○○、癸○○、丙○○、戊○○、庚○○、辛○○共同常業詐欺，乙○○
處有期徒刑參年，子○○、丙○○、戊○○、辛○○均處有期徒刑貳年陸月，庚○○
處有期徒刑貳年，癸○○處有期徒刑壹年陸月。賴裕傑簽立之「附條件服裝分期付款
買賣同意書」上偽造之「林中平」署押壹枚、楊元鐘簽立之「附條件買賣合約書」上
偽造之「林中平」署押壹枚、陳俊程簽立之「附條件買賣合約書」上偽造之「林中平
」署押壹枚、陳俊程之「退回衣物處理單」上偽造之「林中平」署押壹枚，均沒收。
    事  實
一、乙○○（對外自稱「強森」）係設在臺中市○○路○段一八九號四樓之菲比林娛
    樂事業機構（下稱菲比林機構）之負責人並擔任總經理，另有子○○（對外自稱
    「林洋」）擔任副總經理，丙○○（對外自稱「林岳」或「凱文」）、甲○○（
    對外自稱「阿諾」或「博比」，另經檢察官簽分偵辦）及二名真實姓名不詳、分
    別對外自稱「陳浩」、「陳維」之男子均擔任副理，癸○○擔任會計；戊○○係
    設在臺中市○○街七二號之康超貿易有限公司（下稱康超公司）之負責人，僱有
    庚○○（對外自稱「林中平」並為該公司之主任）、真實姓名不詳之「張姓」女
    子及對外自稱「張冠宇」之男子擔任該公司之業務員；某不詳姓名、自稱「阿宗
    」之男子係設在臺中市○○○路三六七號三樓之三之「三星服裝公司」之職員；
    辛○○係設在臺中市○○○街一一五號四樓之百老匯舞廳（因早晚班別之異又另
    名為「蔚藍海岸俱樂部」）之人事經理。上開十三人於民國八十九年五月間，共
    同基於意圖為自己不法所有之常業詐欺犯意聯絡，先由乙○○等人以「菲比林娛
    樂事業機構」名義對外徵人，在聯合報等報紙媒體分類廣告版面上刊登「新開幕
    ＰＵＢ急徵現場幹部、兼職人員、服務人員、暑期工讀，以上人員年滿十八歲／
    週薪制／無經驗可，月入５萬元以上，00－0000000，洽會計」之內容
    或類此內容之廣告，誘使如附表所示之男子相繼於如附表所示之時間至「菲比林
    娛樂事業機構」面試謀職。乙○○等人再對到場之應徵者佯稱：工作內容係至Ｐ
    ＵＢ從事清理桌面、送飲料等服務性工作（亦偶有以播放錄影帶、書刊閱讀等方
    式暗示部分應徵者係陪伴女客之牛郎業），工作性質合法且輕鬆，每十天可領得
    新臺幣（下同）一萬五千元或每月可領得約四、五萬元薪資，並有紅利可抽成，
    以此優渥工作條件為餌，令應徵者陷於錯誤而生高度就職意願，乙○○等人再設
    詞上班前須先繳交手續費或西裝製裝費訂金，並向戊○○所經營「康超貿易有限
    公司」或「阿宗」所任職之「三星服裝公司」訂購上班用之西裝製服一套，再由
    丙○○、癸○○、庚○○、「陳浩」或「陳維」予以量身，而促使應徵者繳交如
    附表所示之手續費或西裝製裝費訂金，並簽立服裝分期買賣契約書及面額二萬元
    之本票，簽約後復向應徵者催收票款，致部分應徵者（詳如附表所示）以現金或
    刷卡給付之方式，繳納如附表所示之款項予康超公司。期間為掩飾真實身分，戊○○與庚○○竟共同基於行使偽造私文書之概括犯意聯絡，由戊○○擅自授權並
    推由庚○○出面連續冒用「林中平」之名義，與應徵者簽立服裝分期買賣合約及
    處理退貨事宜，而於(1)八十九年六月十五日與陳俊程簽立附條件買賣合約書，並
    於其上偽簽「林中平」之署押一枚；(2)八十九年六月十六日與楊元鐘簽立附條件
    買賣合約書，並於其上偽簽「林中平」之署押一枚；(3)八十九年六月二十日於陳
    俊程之退回衣物處理單據上偽簽「林中平」之署押一枚；(4)八十九年六月三十日
    與賴裕傑簽立附條件服裝分期付款買賣同意書，並於其上偽簽「林中平」之署押
    一枚；且分別將上開契約書、單據交予相對人收執而行使之，所為均足生損害於
    「林中平」及陳俊程、楊元鐘與賴裕傑。待應徵者完成訂購服裝之手續後，乙○○等人再約同其等於數日後至「百老匯舞廳」或址設臺中市○○路與公園路交叉
    口之三商百貨大樓內某不知名舞廳上班，並藉詞為求工作順利，須先行包紅包予
    舞廳方面人員，而要求其等繳交如附表所示金額不等之紅包。應徵者至百老匯舞
    廳報到後，辛○○則籍詞為上班者辦理就職手續，而要求其等簽立面額三千元之
    本票及員工合約書，迨應徵者正式於該店工作後，始予告知：上班者須自行找女
    客人至該舞廳消費，方能由其等所介紹客源之消費額中抽取四成傭金以之計酬，
    且未按時上班者，須賠付高額違約金（嗣並籍詞上班者朱岳麟未帶女客前來消費
    ，而要求其再簽立面額一千五百元之本票一紙），至此前開應徵者始知受騙，而
    乙○○等即均恃前開各項詐騙所得維生並以此為其職業，。
二、案經如附表所示之林志成等人訴由臺中市警察局第二分局報告臺灣臺中地方法院
    檢察署檢察官偵查起訴。
    理  由
一、訊據被告乙○○、子○○、癸○○、丙○○、戊○○、庚○○、辛○○七人均矢
    口否認有詐欺或偽造文書等犯行，本院彙整各方被告所辯及辯護意旨如下：(1)菲
    比林機構方面：被告乙○○、子○○、癸○○、丙○○皆辯稱：面試時其等都
    有向應徵學員提及工作內容係擔任男公關，並有對學員進行訓練課程；另也有告
    知學員他們沒有底薪。菲比林機構係向學員收取培訓費用或紅包做為營業收入，
    培訓完成，再將學員介紹至百老匯等舞廳上班，沒有跟這些舞廳收取任何費用；
    又與本案應徵者同時期上班的牛郎，有人已經在舞廳擔任高職。其等只幫康超公
    司向學員代收二千元的服裝訂金，即菲比林機構並不過問學員與康超公司間的服
    裝買賣事宜，西服的價格是由康超公司人員直接跟學員談洽，菲比林機構並未抽
    取服裝費用云云；被告子○○、癸○○、丙○○則皆另辯稱：其等僅係菲比林
    機構之職員，一切所為均係按公司規定在做事云云。(2)康超公司方面：被告戊○○辯稱：因菲比林機構介紹學員向伊所營康超公司訂製西服，伊始派遣員工庚○○前往菲比林機構為告訴人等量制西裝，而與之簽訂購買西裝之附條件買賣契
    約，雙方合意約定買賣標的物為「西裝一套、襯衫兩件、領帶一條、皮帶一條」
    （市價達三萬多元），價金為二萬二千元（包括菲比林機構代收之訂金二千元）
    ，為求債權能獲得保障，始要求告訴人等各簽立本票一紙以為擔保。伊既已依約
    交付告訴人等西裝及其配件，而告訴人等絕大部份卻違約未給付伊價款，故本案
    伊方為受害人。即告訴人等於向伊公司購買西裝及配件時，業已知悉購買之標的
    物、價金及付款方式，且事後亦無異議受領伊所交付之西裝，此屬一般正常之買
    賣交易模式，並無施用詐術可言。乙○○所營菲比林機構純粹因伊公司有提供訂
    購高級西服之優惠分期付款方式，始介紹客戶向伊購買西裝服飾，伊與菲比林機
    構間並無任何給付佣金之約定，且關於告訴人等因看報紙廣告前往菲比林機構內
    應徵之經過細節，伊全然不知，當無與乙○○等同案被告有共同犯罪之意。又當
    時係因來不及印名片，就讓庚○○使用林中平的名片對外接洽業務，並無偽造文
    書行為云云。被告庚○○辯稱：伊係於八十九年六月間始進入康超公司任職，
    同年七月底伊即已離職，只工作了一個多月。伊並未冒用林中平之名對外簽約，
    實際上林中平係康超公司內之另外一位員工，因伊剛進公司時沒有名片，所以才
    用林中平的名片，伊所立的收據都是簽伊的本姓「許」；卷附部分服裝買賣契約
    書上伊固有簽「林中平」之署押，惟係要客戶回公司找林中平處理買賣事宜之意
    。本案西服交易可採現金買賣或分期繳付之方式，而辦理分期繳付的人，伊就請
    他們開立本票，西服不是當天就交給他們，是量完之後，隔一、二天才給他們，
    伊只是公司的職員，都是照著公司的規定在做事情云云。(3)百老匯舞廳方面：被
    告辛○○辯稱：伊係百老匯舞廳之人事經理，伊在該舞廳工作之情形係完全依照
    舞廳方面之指示為之，即對前來上班之舞男建立人事檔案，並使其簽立工作合約
    及面額三千元之本票交給舞廳收執，雙方約定如舞男工作未滿二個月，即須給付
    該本票上所載金額作為舞廳聘請老師教舞的費用。乙○○所經營之菲比林機構與
    伊所任職之百老匯舞廳間並無關聯，僅係百老匯舞廳需要牛郎時，經由乙○○方
    面介紹上班牛郎予百老匯舞廳，其間並未有任何費用之約定。即菲比林機構如何
    刊登廣告招訓人員，或與應徵者如何談論應徵工作內容，伊並不知悉，亦無可能
    施用詐術欺騙本案告訴人。況被告僅係百老匯舞廳之人事經理而已，單純接受舞
    廳方面之指揮任事，若認百老匯舞廳與乙○○等人聯手共犯本詐欺案，則何以不
    認為舞廳方面應有更高層級之經營者涉案程度更深？云云。經查：
（一）關於右揭被告乙○○等七人應徵詐財之事實，業據如附表所示之林志成等二十
      四名被害人於警訊中指述綦詳，復經其中之林志成、黃枝財、張家興、盧科奇
      、陳森洲、何信易、張博凱、蔡展青、李闓年、王朝勤、林培雋、賴裕傑、丁○○、張雅雄、陳俊程於檢察官訊問時及丁○○、己○○於本院調查中一再指
      述不移，前開告訴人等均與被告七人素無怨隙，自無惡意誣陷之可能，復核各
      告訴人等彼此間並非皆相互認識，然對應徵時經歷之描述，均大致相同，復有
      附條件買賣合約書十四紙、附條件服裝分期付款買賣同意書七紙、百老匯舞廳
      員工合約書例稿一紙、菲比林機構職員名片六紙（分別為博比三紙，林岳、強
      森、陳浩各一紙）、林中平名片一紙、張冠宇名片一紙、阿宗名片一紙、蔚藍
      海岸夜總會名片一紙、報紙分類廣告欄剪報影本三紙、服裝訂金（或價款）收
      據三十八紙、刷卡消費簽帳單持卡人存根聯三紙、存證信函三份、本票一紙、
      西裝退還收據一紙、退回衣物處理單一紙附卷可佐，足證告訴人等所指述之情
      屬實。
（二）按刑法上詐欺取財罪之構成要件，乃行為人本於為自己或第三人不法所有之意
      圖，施用詐術，使相對人陷於錯誤，因而處分交付本人或第三人之財產予行為
      人。於現代化社會中，犯罪集團所施用之詐財手法固屬千變萬化，然基本犯罪
      原理均係針對常人好逸惡勞、貪圖近利之心理弱點而逐步設局詐騙之。在勞資
      雙方洽談工作契約之過程，資方本應據實詳盡說明工作內容、薪資報酬等基本
      重要事項，使勞方得以具體衡量該項工作是否符合本身能力、意願，進而決定
      是否締約為僱傭人服勞務。如僱傭人未踐行上述告知義務，即已有違職場常規
      ，若進而以內容不實之優渥工作條件為餌，誘使應徵者為成立工作契約而陷於
      錯誤並交付一定之財物，則該僱傭人之行為，即係刑法上之施用詐術行為。本
      案被告等以菲比林機構為核心組織，先於報紙刊載內容不實、條件優渥之徵人
      廣告，誘使急於暑期謀職且涉世未深、智慮淺薄之男子（多為二十歲上下之年
      輕學生，詳如附表所示）前往面試，再採水平聯合（菲比林機構－康超公司）
      及垂直聯合（菲比林機構－百老匯舞廳）之分工方式，假藉獨立服飾及舞廳業
      之名，乘機多方巧立名目予取予求，於接洽被害人過程中，並大量使用如事實
      欄所載之化名、綽號，以達掩飾真實身分、撇清責任之目的，故本案被告等所
      為乃典型之假徵人真詐財行為。又如附表所示之應徵者，受騙情形如出一轍，
      顯均係遭被告等犯罪集團設局詐財，雖其中少數幾名被害人就案情枝節部分（
      如各項名目被騙之金額、應徵上班之期間長短），於警、偵訊前後所述略有出
      入，然以被告等巧立多項名目詐財，且被害人接受警、偵訊之時間間隔頗長，
      自難期待每位被害人各次受訊時均能精準無誤陳述案情細節；另縱使被告等所
      辯：於本案犯行期間，其等曾向附表以外之其他應徵者據實告知工作內容，並
      進行相關教學活動，且該等徵得牛郎工作者現已於舞廳內擔任高職等情為真，
      亦無解於被告等本案詐騙如附表所示被害人部分犯行之成立，從而被告子○○
      、癸○○二人請求本院傳訊告訴人林志成、張家興、黃枝財及證人童文俊、洪
      大千予調查證據一節，核無必要。
（三）被告子○○於九十一年三月十四日之答辯狀中（偵卷第二二六頁）業供承：菲
      比林機構之公關人員，公司規定必須穿製服等語；又依告訴人張博凱於菲比林
      機構所簽具之「服務自願書」（偵卷第一四七頁）上第二點載有「願按公司規
      定，自開始服務之日起滿二個月置裝費由公司補助」之規定；且告訴人朱岳麟
      、盧科奇、蔡坤儒、王朝勤、林培雋、張雅雄於警訊中皆指稱：被告向其等稱
      保證工作滿二個月（或三個月）後，會將訂金及二萬元之製裝費退還等語（偵
      卷第四八頁反面、五二頁反面、五四頁反面、八十頁反面、八二頁反面、八九
      頁背面）；告訴人己○○於本院調查時亦指稱：菲比林機構之人向其表示只要
      二千元的服裝租借費，等到離開公司不做時，會將該二千元退還等語，足見被
      告乙○○等係藉詞上班人員須著製服，並以不實之公司補助、退費等優渥條件
      為餌，使被害人陷於錯誤而交付訂金，並簽立服裝分期買賣合約書及面額二萬
      元之本票。又菲比林機構方面之被告，非但有對應徵者量身、收取製裝費訂金
      ，甚而多筆服裝買賣之合約書、收據等文件上均簽有「強森」或「強」等菲比
      林機構人員綽號字樣（見偵卷第一一七頁、一一八頁、一二二頁、一二四頁、
      一三四頁、一三五頁、一三八頁、一三九頁、一五一頁），可徵乙○○等菲比
      林機構方面之被告，確係蓄意詐騙被害人等繳納服裝費。
（四）本案絕大多數之被害人均係與康超公司簽訂服裝分期買賣合約並繳款，此有卷
      附之附條件買賣合約書及收據可證，即康超公司方面之被告戊○○、庚○○並
      非偶而提供菲比林機構應徵者服飾，而係與菲比林機構有密切之合作關係。況
      被告乙○○於本院調查時業供稱：康超公司的戊○○及庚○○知道我們是在培
      訓牛郎，因為合約書有寫公關服裝，我們有跟他們提過，我們也有將教學錄影
      帶拿給康超的人看，他們很清楚我們的營業項目等語。復以告訴人壬○○欲退
      還西服與康超公司並請求返還前所簽立本票時，庚○○竟將壬○○帶往某店名
      不詳之汽車修配廠內，使之刷卡二次共付款一萬三千元，此業據壬○○於警訊
      時指述綦詳，且有附條件買賣合約書一紙及刷卡消費簽帳單持卡人存根聯二紙
      （特約商店名稱為「日耳曼國際實業股份有限公司臺中分公司」，見偵卷一一
      九頁）可憑，足證康超公司之負責人戊○○及業務員庚○○均明知菲比林機構
      以徵男公關為名而詐財之實情，而虛以正當服飾業者自居，與之聯手向求職者
      詐財。
（五）關於庚○○於本案犯行期間，迭向多名被害人自稱其為康超公司主任「林中平
      」一節，業據告訴人蔡坤儒、朱立民、陳森洲、楊元鐘、王朝勤、林培雋於警
      訊中指述詳確，且被害人壬○○、楊元鐘、陳森洲之退衣賠款事宜均由庚○○
      出面處理，且戊○○於本院審理時亦供稱：庚○○有對外代表公司簽立契約的
      權利等語，足徵庚○○於康超公司係屬要角。再被告子○○、癸○○、丙○○
      於本院審理時均供稱：未曾見過康超公司有名為「林中平」之職員到過菲比林
      機構，是康超公司究有無名為「林中平」者，已非無疑；即便確有此人，則依
      戊○○於本院審理時供稱：「（康超貿易公司設立以來是否曾有一位男職員叫
      做林中平？）有的，之後他因為自己創業，離開了康超公司，後來許育民進到
      康超公司後，一時來不及印名片，所以就讓庚○○使用林中平的名片對外接洽
      業務，林中平的名片是我拿給許育民使用的」等語，亦可知戊○○擅自授權庚○○冒用已離職員工之名義對外簽約、接洽業務，且庚○○果亦依其指示與被
      害人等冒名締約，而偽簽「林中平」之署押於事實欄所載之(1)(2)(3)(4)文件上（
      有各該契約書、單據在卷可憑），以掩飾其等非法詐財犯行，所為自足生損害
      於「林中平」及陳俊程、楊元鐘與賴裕傑，是戊○○、庚○○辯稱其等無偽造
      文書之犯行云云，殊無可採。
（六）又本案之被害人，均係由菲比林機構方面之被告乙○○、子○○、丙○○、「
      博比」即甲○○等帶往百老匯舞廳上班，且乙○○、子○○尚告知被害人丁○○臺中市○○○街一一五號四樓之百老匯舞廳，因早晚班別之異，又另名為「
      蔚藍海岸俱樂部」，又丙○○復於百老匯舞廳內以教授舞蹈及介紹女客為由籍
      詞要求被害人楊元鐘包紅包等情，業據告訴人楊元鐘、王朝勤、林培雋、賴裕
      傑、丁○○、陳俊程等於警訊中指述明確，足見菲比林機構人員與百老匯舞廳
      關係密切，而辛○○身為百老匯舞廳之人事經理，復於無合理之徵才汰選機制
      下，照單大量接收菲比林機構引領前來報到之應徵人員，為之建立人事資料並
      藉詞辦理就職手續，而要求其等簽立面額三千元之本票及員工合約書，顯見其
      應知菲比林機構與百老匯舞廳聯手詐騙謀職者之情甚詳，其所辯僅係接受百老
      匯舞廳方面指揮任事，並無與乙○○等人聯手詐財云云，並無可採。至若百老
      匯舞廳方面是否有更高層級之經營者涉犯本案一節，因未經檢察官查明起訴，
      本院無從於本案併予審認，若被告辛○○確悉尚有共犯逍遙法外，自得依法向
      偵查機關告發，以求勿縱。
（七）綜上所析，被告等前開所辯均屬飾卸之詞，本件集團性徵人詐財案事證明確，
      被告乙○○等七人犯行均堪認定。
三、按刑法上所謂常業犯，指反覆以同種類行為為目的之社會活動之職業性犯罪而言
    ，至於犯罪所得之多寡，是否恃此犯罪為唯一之謀生職業，則非所問，縱令兼有
    其他職業，仍無礙於該常業犯罪之成立（最高法院八十五年臺上字第五一０號判
    例參照）；本案被告乙○○、子○○、癸○○、丙○○、戊○○、庚○○、辛○○以報載廣告應徵男子至舞廳工作為餌，藉機誘使眾多不特定被害人前往謀職而
    乘機詐取財物之行為，因均係以此為其職業，故核其等所為均係犯刑法第三百四
    十條之常業詐欺罪，其等前後多次犯行，均係基於同一常業犯意，僅成立一罪，
    公訴人認其等所為係犯刑法第三百三十九條第一項之詐欺取財罪，尚有未洽，起
    訴法條應予變更。被告乙○○等七人與甲○○、自稱「陳浩」、「陳維」、「阿
    宗」、「張冠宇」之男子及「張姓」女子間，就前開犯行有犯意之聯絡與行為之
    分擔，均為共同正犯。另戊○○擅自授權並推由庚○○出面冒用「林中平」之名
    義對外簽約，而庚○○亦先後四次冒名偽簽「林中平」之署押於事實欄所載之(1)
    (2)(3)(4)文件上並進而行使之行為，均係犯刑法第二百十六條、第二百十條之行使
    偽造私文書罪，其偽造署押之行為為偽造私文書之一部，不另論罪，偽造私文書
    後更進而行使，偽造私文書之低度行為為高度之行使行為所吸收，僅論以行使偽
    造私文書罪一罪。戊○○與庚○○二人間，就前開行使偽造私文書罪，有犯意之
    聯絡與行為之分擔，均為共同正犯。其等二人先後四次行使偽造私文書之行為，
    時間緊接，所犯罪名同一，顯均係基於概括犯意反覆為之，皆應依連續犯之規定
    各論以一罪。又該二名被告前後所犯常業詐欺罪及行使偽造私文書罪間，有方法
    結果之牽連關係，應從一重之刑法第三百四十條常業詐欺罪處斷。公訴人雖未就
    戊○○與庚○○二人之行使偽造私文書罪部分予以起訴，惟該部分與本件已起訴
    之詐欺部分犯行，有牽連犯之裁判上一罪關係，為起訴效力所及，本院自得併予
    審理。審酌被告乙○○等七人之品行、智識程度，犯罪動機、目的為圖私利，其
    等利用求職者好逸惡勞、貪圖近利之弱點，藉機詐取財物，詐騙對象眾多，所生
    危害甚鉅，且犯後均飾詞卸責，其中乙○○係詐騙核心組織菲比林機構之負責人
    ，為本案主謀，犯罪情節最重；子○○、丙○○均為菲比林機構之重要幹部，戊○○為服裝公司負責人，辛○○為舞廳方面人事經理，於本案集團性犯罪中亦均
    具相當重要性，是該四人之犯罪情節僅次於乙○○；庚○○雖冒名經手本案多起
    服裝買賣詐財犯行，然其僅為戊○○之下屬，故犯罪情節再次之；癸○○則為菲
    比林機構之會計，對本案犯罪支配力最輕等一切情狀，各量處如主文所示之刑。
    又如事實欄所載之(1)(2)(3)(4)文件上偽造之「林中平」署押共四枚，均應依刑法第
    二百十九條之規定沒收之。
據上論斷，應依刑事訴訟法第二百九十九條第一項前段、第三百條，刑法第二十八條
、第二百十六條、第二百十條、第三百四十條、第五十五條、第二百十九條，判決如
主文。
中      華      民      國      九十二    年      四    月    三十      日
                         臺灣臺中地方法院刑事第二庭
                             審判長法  官    張  智  雄
                                   法  官    陳      葳
                                   法  官    蔡  建  興
右正本證明與原本無異。
如不服本判決，應於判決送達後十日內向本院提出上訴狀，上訴於臺灣高等法院臺中
分院( 須附繕本 )。
                                   書記官
中    華    民    國      九十二      年       五      月     五      日
附表：
  編號    被害人  生    日  應徵日期  上班日期  先  後  所  受  損  失
  一      林志成  71.05.12  89.06.07  89.06.12  訂金（手續費）五百元、簽
                                                立二萬元本票一紙（嗣並分
                                                期繳清二萬元予康超貿易有
                                                限公司）、紅包六千六百元
                                                、簽立三千元本票一紙
  二      黃枝財  71.04.17  89.06.07  89.06.12  訂金（手續費）五百元、簽
                                                立二萬元本票一紙（嗣並分
                                                期繳納三千五百元予康超貿
                                                易有限公司）、紅包六千六
                                                百元、簽立三千元本票一紙
  三      張家興  71.04.06  89.06.07  89.06.12  訂金（手續費）五百元、簽
                                                立二萬元本票一紙（嗣並分
                                                期繳納一千五百元予康超貿
                                                易有限公司）、紅包六千六
                                                百元、簽立三千元本票一紙
  四      朱岳麟  66.02.27  89.06.21  89.06.21  訂金（西裝製裝費）二千元
                                                、簽立二萬元本票一紙（嗣
                                                並分期繳納一萬元予康超貿
                                                易有限公司）、紅包六千六
                                                百元、簽立三千元本票一紙
                                                、簽立一千五百元本票一紙
  五      孫任瑩  69.05.13  89.06.23  89.06.23  訂金（西裝製裝費）五百元
                                                、簽立二萬元本票一紙、紅
                                                包一千二百元、簽立三千元
                                                本票一紙
  六      張志能  68.11.27  89.06.23  89.06.23  訂金（西裝製裝費）五百元
                                                、簽立二萬元本票一紙、紅
                                                包一千二百元、簽立三千元
                                                本票一紙
  七      盧科奇  67.11.13  89.06.07  89.06.08  訂金（西裝製裝費）二千元
                                                、簽立二萬元本票一紙、紅
                                                包五千元、簽立三千元本票
                                                一紙
  八      蔡坤儒  59.03.06  89.05.12  89.05.13  訂金（手續費）二千五百元
                                                、簽立二萬元本票一紙（嗣
                                                並分期繳納四千元予康超貿
                                                易有限公司）、紅包五百元
                    、簽立三千元本票一紙
  九      朱立民  68.05.30  89.05.19  89.05.19  訂金（手續費）二千五百元
                                                、簽立二萬元本票一紙（嗣
                                                並分期繳納一萬四千元予康
                                                超貿易有限公司）、紅包三
                                                千八百元、簽立三千元本票
                                                一紙
  十      陳森洲  67.06.18  89.06.25  89.06.28  訂金（西裝製裝費）二千元
                                                、簽立二萬元本票一紙（嗣
                                                並繳交一萬一千元予康超貿
                                                易有限公司以取回該本票）
                                                、紅包三千六百元、簽立三
                                                千元本票一紙（嗣並繳交三
                                                千元予百老匯舞廳以取回該
                                                本票）
  十一    壬○○  67.03.22  89.06.25  89.06.28  訂金（西裝製裝費）二千元
                                                、簽立二萬元本票一紙（嗣
                                                並刷卡給付一萬三千元以取
                                                回該本票）、紅包三千六百
                                                元、簽立三千元本票一紙（
                                                嗣並繳交三千元予百老匯舞
                                                廳以取回該本票）
  十二    己○○  65.07.06  89.05.30  未上班    訂金（西裝製裝費）五百元
                        、簽立二萬元本票一紙（嗣
                                                並刷卡給付二萬二千二百三
                                                十元以取回該本票）
  十三    廖俊傑  71.02.22  89.06.30  89.07.01  訂金（西裝製裝費）二千元
                                                、簽立二萬元本票一紙、紅
                                                包三千六百元、簽立三千元
                                                本票一紙
  十四    何信易  70.12.01  89.06.30  89.07.01  訂金（西裝製裝費）二千元
                                                、簽立二萬元本票一紙、紅
                                                包三千六百元、簽立三千元
                                                本票一紙
  十五    張博凱  70.12.22  89.07.04  未上班    訂金（西裝製裝費）二千元
  十六    楊元鐘  70.12.11  89.06.14  89.06.16  訂金（西裝製裝費）二千元
                                                、簽立二萬元本票一紙、簽
                                                立三千元本票一紙
  十七    蔡展青  69.07.28  89.06.23  89.06.23  訂金（西裝製裝費）二千元
                                                、紅包三千六百元、簽立三
                                                千元本票一紙違約金（退還
                                                西裝費）四千元
  十八    李闓年  71.01.24  89.06.26  89.06.27  訂金（西裝製裝費）二千元
                                                、簽立二萬元本票一紙（嗣
                            並繳交一萬一千五百元以取
                                                回該本票）、紅包一千二百
                                                元、簽立三千元本票一紙（
                                                嗣並繳交三千元予百老匯舞
                                                廳以取回該本票）
  十九    王朝勤  68.11.25  89.06.26  89.06.28  訂金（手續費）二千元、簽
                                                立二萬元本票一紙、紅包三
                                                千六百元、簽立三千元本票
                                                一紙
  二十    林培雋  69.03.06  89.06.26  89.06.28  訂金（手續費）二千元、簽
                                                立二萬元本票一紙、紅包三
                                                千六百元、簽立三千元本票
                                                一紙
  二一    賴裕傑  70.12.13  89.05.30  89.05.30  訂金（西裝製裝費）二千元
                                                、簽立二萬元本票一紙、紅
                                                包三千六百元、簽立三千元
                                                本票一紙
  二二    丁○○  71.02.23  89.06.13  89.06.15  訂金（西裝製裝費）二千元
                                                、西裝製裝費二萬元、紅包
                                                五千元、簽立三千元本票一
                                                紙
  二三    張雅雄  66.05.08  89.06.24  89.06.25  訂金（西裝製裝費）二千元
                                、簽立二萬元本票一紙（嗣
                                                並繳清二萬元予康超貿易有
                                                限公司）、紅包三千六百元
                                                、簽立三千元本票一紙（嗣
                                                並繳交三千元予蔚藍海岸俱
                                                樂部以取回該本票）
  二四    陳俊程  67.12.16  89.06.14  89.06.15  訂金（西裝製裝費）二千元
                                                、簽立二萬元本票一紙、紅
                                                包六千六百元
附錄本案論罪科刑法條全文：
刑法第二百十條
偽造、變造私文書，足以生損害於公眾或他人者，處五年以下有期徒刑。
刑法第二百十六條
行使第二百十條至第二百十五條之文書者，依偽造、變造文書或登載不實事項或使登
載不實事項之規定處斷。
刑法第三百四十條
以犯第三百三十九條之罪為常業者，處一年以上七年以下有期徒刑，得併科五萬元以
下罰金。


司法院資訊處製作；財團法人民間司法改革基金會備份。
